臺灣臺南地方法院刑事判決　　　　　 100年度交簡上字第73號
上　訴　人　臺灣臺南地方法院檢察署檢察官
被　　　告　郭建發
上列上訴人因被告犯公共危險案件，不服本院中華民國100年5月
18 日100年度交簡字第1193號第一審判決（聲請簡易判決處刑書
案號：100年度偵字第5696號），提起上訴，被告於本院審理中
就被訴事實為有罪之陳述，本院管轄之第二審合議庭裁定進行簡
式審判程序，判決如下：
    主  文
原判決撤銷。
郭建發服用酒類，不能安全駕駛動力交通工具而駕駛，處拘役伍
拾玖日，如易科罰金，以新臺幣壹仟元折算壹日。
    事  實
一、郭建發於民國97年間，因酒後駕車觸犯公共危險罪，經本院
    以97年度交簡字第1167號判決，判處罰金新臺幣115000元確
    定，仍不知警愓。明知飲用酒類後不能安全駕駛動力交通工
    具時即不得駕駛動力交通工具，竟仍於100年3月18日14時至
    同日15許止，在臺南市歸仁區某工地內飲用酒類，致其控制
    力及注意力均已達於不能安全駕駛動力交通工具之程度後，
    仍不顧大眾行車之公共安全，於同日22時許，自上開地點駕
    駛車號SW2-366號輕型機車出發，欲返回其家中。嗣於同日
    22 時42分許，途經臺南市○○區○○路一段30號前，因行
    車左右搖擺不定為警攔檢，員警發現郭建發全身散發濃厚酒
    味，經其同意進行呼氣酒精濃度測試，測得其呼氣所含酒精
    濃度高達每公升0.87毫克，始查悉上情。
二、案經臺南市政府警察局報請臺灣臺南地方法院檢察署檢察官
    偵查後聲請以簡易判決處刑。
    理  由
一、按本件被告所犯為死刑、無期徒刑、最輕本刑3年以上有期
    徒刑以外之罪，亦非屬高等法院管轄之第一審案件，其於本
    院審理中，就被訴事實為有罪之陳述，經告知簡式審判程序
    之旨，並聽取上訴人即檢察官、被告之意見後，本院合議庭
    依刑事訴訟法第273條之1第1項裁定進行簡式審判程序，是
    本案之證據調查，依同法第273條之2規定，不受同法第159
    條第1項、第161條之2、第161條之3、第163條之1，及第164
    條至第170條所規定證據能力認定及調查方式之限制，合先
    敘明。
二、上揭犯罪事實，業據被告於警詢、本院審理中均坦承不諱，
    此外並有：酒精濃度測定紀錄表(見警卷第12頁)。刑法
    第185條之3案件測試觀察紀錄表(見警卷第13頁)。員警職
    務報告書(見偵卷第7頁)。可證。再按刑法第185條之3有關
    服用酒類後不能安全駕駛動力交通工具而駕駛者應負刑事責
    任之規定，係以抽象危險犯之構成要件，嚇阻酒後駕車之行
    為，以減少該等行為對道路交通安全之危害，本不以發生實
    害為必要。又關於「不能安全駕駛」之認定標準，乃考量酒
    精對人體中樞神經系統所具之麻醉作用，而酒精對人體之影
    響固因人而異，但其影響程度多與人體中酒精濃度之高低成
    正比，其中由法務部召集內政部警政署等相關單位研議，並
    參考德國、美國之認定標準，對於酒精濃度呼氣已達每公升
    0.55毫克，或血液濃度達百分之0. 11以上者，因肇事率為
    一般正常人之10倍，應認為已達不能安全駕駛之標準等情，
    有法務部88年5月18日88法檢字第001 669號函可資參照；再
    依據醫學文獻記載，呼氣酒精濃度達每公升0.50毫克時，屬
    輕到中度中毒症狀，出現反應較慢、感覺減低、影響駕駛之
    狀況，當呼氣酒精濃度達每公升0.75 毫克時，將造成思考
    與個性行為改變等症狀，而呼氣酒精濃度達到每公升1.00毫
    克時，將造成中度中毒，有步態不穩、噁心嘔吐、精神混惑
    不清晰等症狀乙節，復經行政院國軍退除役官兵輔導委員會
    臺北榮民總醫院以88年8月5日（88）北總內字第26 868號函
    解釋綦詳。本件被告經警測試其呼氣酒精濃度既已高達每公
    升0.87毫克，揆諸前揭說明，客觀上當足認其體內酒精確已
    足影響其意識狀態、判斷能力與駕駛狀況；況被告為警查獲
    時，有操控力欠佳、神情呆滯、語無倫次等情，復有前引刑
    法第185條之3案件測試觀察紀錄表及員警出具之職務報告書
    可參，益見被告實已達於不能安全駕駛動力交通工具之程度
    ，其上開自白確與事實相符，堪予採信。綜上，本件事證明
    確，被告犯行洵堪認定，應予依法論科。
三、核被告郭建發所為，係犯刑法第185條之3服用酒類不能安全
    駕駛動力交通工具而駕駛罪。原審以被告犯行明確，並依法
    論罪科刑，固非無見；惟按拘役為1日以上，60日未滿。但
    遇有加重時，得加至120日。刑法第33條第4款定有明文。檢
    察官以被告並無累犯之適用，亦無其他加重事由可資審酌逕
    行量處被告拘役69日已逾上開法定得科處拘役之刑度，而有
    判決不適用法則之違法為有理由，自應由本院予以撤銷改判
    。爰審酌被告明知酒後不能駕車及酒醉駕車之危險性，猶漠
    視自己安危，更枉顧法律禁止規範與公眾道路通行之安全，
    於酒後駕駛動力交通工具行駛於道路，對交通往來造成潛在
    之高度危險，殊為不該，且其為警查獲時呼氣酒精濃度已達
    每公升0.87毫克，酒醉程度非輕，且念被告此次酒後駕車行
    為為第2次犯，尚未肇致公共交通安全之實際損害，犯後復
    坦承犯行，表現悔意，及被告之智識程度、職業、家庭狀況
    等一切情狀，量處如主文第2項所示之刑，並諭知易科罰金
    之折算標準，以資警惕。
據上論斷，應依刑事訴訟法第455條之1第1項、第3項、第369條
第1項前段、第364條、第273條之1第1項、第299條第1項前段，
刑法第185條之3、第41條第1項前段，刑法施行法第1條之1，判
決如主文。
本案經檢察官 黃淑妤 到庭執行職務
中    華    民    國   100    年    9     月    13    日
                刑事第十一庭  審判長  法  官  鍾邦久
                                      法  官  包梅真
                                      法  官  蔡直青
以上正本證明與原本無異。
不得上訴。
                                      書記官  郭純瑜
中    華    民    國   100    年    9     月    15    日
附錄論罪科刑法條
第  185- 3 條  （重大違背義務致交通危險罪）
服用毒品、麻醉藥品、酒類或其他相類之物，不能安全駕駛動力
交通工具而駕駛者，處一年以下有期徒刑、拘役或科或併科十五
萬元以下罰金。